【裁判字號】    90,易,1612
【裁判日期】    901205
【裁判案由】    傷害
【裁判全文】
臺灣桃園地方法院刑事判決                          九十年度易字第一六一二號
    公  訴  人  臺灣桃園地方法院檢察署檢察官
    被      告  乙○○
右列被告因傷害案件，經檢察官提起公訴（九十年度偵字第七六七四號），本院判決
如左：
    主      文
乙○○共同傷害人之身體，處拘役伍拾日，如易科罰金，以佰元折算壹日。
    事      實
一、乙○○於民國九十年五月一日晚間十一時三十分許，因不滿甲○○將其所有之車
    號ＧＪ－一一三三號自用小客車，停在其所經營位在桃園縣蘆竹鄉○○路一一一
    號之曼哈頓檳榔攤前，業經不詳之人以黑漆塗毀之公用停車格內，認為將妨害其
    檳榔攤之生意，竟與姓名年籍不詳之成年男子二人（其中一名成年男子綽號「阿
    志」），共同基於普通傷害之犯意聯絡與行為分擔，出手圍毆甲○○倒地，致甲
    ○○受有臉部挫傷，多處擦傷及左眼結膜下出血之傷害。嗣經隔鄰之檳榔攤店員
    出面阻止，乙○○等始予罷手，該綽號阿志之男子並騎乘游某所有之車號ＶＬＱ
    －八一六號機車離去。
二、案經被害人甲○○訴由桃園縣警察局大園分局報告臺灣桃園地方法院檢察署檢察
    官偵查起訴。
    理      由
一、訊問被告乙○○矢口否認有何傷害告訴人甲○○之犯行，辯稱伊當時在檳榔攤二
    樓，聽見店員說有人打架，即下樓察看，看到告訴人與另外二名不詳人士在爭吵
    ，當時告訴人已坐在地上，但伊並未親見其被打云云。然查，前開犯罪事實之發
    生過程業經證人劉昭玟、何韻秋於警局訊問時，及告訴人甲○○在警偵訊中及本
    院審理時分別指證詳盡，互核相符，並有敏盛綜合醫院出具之診斷證明書乙紙在
    卷可稽，證據已屬明確。又雖證人即被告檳榔攤之店員蔡思玫、桂會珍於警訊中
    證稱被告並未參與圍毆告訴人云云，惟因渠等係受被告雇用，顯然無法為客觀公
    正之證詞，所述自不能置信。此外，本件關連性因素（即停車問題）形成被告之
    犯罪動機，甚為顯明。且本件被告復因逃匿致被通緝並緝獲在案，更可見其畏罪
    心虛之情態。從而，被告顯有與人共同傷害告訴人之事實，所辯純係事後為卸責
    而設，自無可採，其犯行已足可認定。
二、核被告所為，係犯刑法第二百七十七條第一項之傷害罪。被告乙○○與另二名不
    詳姓名年籍之成年男子（其中一名綽號「阿志」）就前揭傷害犯行，互有犯意之
    聯絡及行為之分擔，均為共同正犯。爰審酌被告之素行尚可（僅有二次違反台灣
    菸酒專賣條例案件被處罰金之紀錄）、惟僅因停車細故即率夥逞兇將人毆傷、及
    其犯罪之目的單純、手段並非嚴重、被害人受傷程度尚輕、及被告事後否認犯罪
    態度不佳與迄未賠償告訴人顯無悔意等一切情狀，量處如主文所示之刑，並諭知
    易科罰金之折算標準，以示懲儆。
據上論斷，應依刑事訴訟法第二百九十九條第一項前段，刑法第二十八條、第二百七
十七條第一項、刑法第四十一條第一項前段，罰金罰鍰提高標準條例第一條前段、第
二條，判決如主文。
本案經檢察官許炳文到庭執行職務。
中      華      民      國      九十      年    十二    月       五     日
                                臺灣桃園地方法院刑事第五庭
                                  法      官    江  德  民
右正本證明與原本無異。
如不服本判決，應於判決送達後十日內向本院提出上訴狀( 應附繕本 )，上訴於
臺灣高等法院。
        書  記  官    李  劍  龍
中      華      民      國      九十      年    十二    月        七    日
附論罪科刑依據之法條：
刑法第二百七十七條第一項
傷害人之身體或健康者，處三年以下有期徒刑，拘役或一千元以下罰金。


司法院資訊處製作；財團法人民間司法改革基金會備份。
